臺灣桃園地方法院刑事判決
110年度訴字第623號
公  訴  人  臺灣桃園地方檢察署檢察官 
被      告  江定峰




上列被告因違反毒品危害防制條例案件，經檢察官提起公訴（11
0年度偵字第2982號），本院判決如下：
    主  文
江定峰持有第二級毒品純質淨重二十公克以上，處有期徒刑壹年
陸月。
扣案如附表所示之物，沒收銷燬之。
    犯罪事實
一、江定峰基於持有第二級毒品純質淨重20公克以上之犯意，於
    民國109年3月25日凌晨0時許，在桃園市龜山區某統一超商
    附近，以新臺幣（下同）1萬元之代價，向真實姓名年籍不
    詳、綽號「小華」之成年男子購入第二級毒品甲基安非他命
    1包（詳如附表所示，純質淨重合計27.2924公克，下稱本案
    毒品）後持有之，繼而於同日凌晨1時許，攜此搭乘簡世民
    駕駛之車牌號碼000-0000號自用小客車，嗣因簡世民駕車違
    規，於同日凌晨2時30分許，在桃園市龜山區長壽路附近為
    警攔停，簡世民因恐其另持有第一級毒品海洛因之犯行遭查
    獲，遂加速駛離，於逃逸過程中駕駛失控，並自撞桃園市○○
    區○○路000號前石墩及花圃，被告見狀旋將本案毒品自其所
    在之副駕駛座往窗外拋出，簡世民則將其所持有之第一級毒
    品海洛因1包（重量0.2367公克）朝副駕駛座方向扔擲，緊
    隨到場之員警隨即將2人以現行犯逮捕，並於該車內扣得已
    使用之海洛因香菸1支，於副駕駛座車門旁地面扣得前揭海
    洛因1包，於該車後方地面扣得本案毒品即第二級毒品甲基
    安非他命1包。
二、案經桃園市政府警察局刑事警察大隊報告暨臺灣桃園地方檢
    察署檢察官簽分偵查起訴。
    理  由
壹、證據能力之說明：
　　本判決所引用被告以外之人於審判外之陳述，檢察官、被告
    江定峰於本院準備程序中均表示同意作為證據（見本院訴字
    卷㈡第36頁），且迄至言詞辯論終結前均未聲明異議，本院
    審酌上開證據資料作成時之情況，並無違法不當或證明力明
    顯過低之瑕疵，亦認以之作為證據應屬適當，依刑事訴訟法
    第159條之5規定，認前揭證據資料均有證據能力。至本案認
    定事實所引用之非供述證據，並無證據證明係公務員違背法
    定程序所取得，依刑事訴訟法第158條之4反面解釋，當有證
    據能力，復經本院審理時，提示並告以要旨，使當事人充分
    表示意見，自得為證據使用。
貳、實體部分：
一、訊據被告固坦承有將本案毒品自上開車輛向外拋出之事實，
    惟矢口否認有何持有第二級毒品純質淨重20公克以上之犯行
    ，並辯稱：本案毒品為簡世民所有，丟棄本案毒品係依簡世
    民之指示而為等語。
二、經查：
㈠證人簡世民於109年3月25日凌晨2時30分許，駕駛車牌號碼000-
  0000號自用小客車搭載被告行經桃園市龜山區長壽路時，因見
  員警攔停而加速逃逸，嗣因駕車失控自撞桃園市○○區○○路000
  號前石墩及花圃而停駛，被告見狀旋將本案毒品自其所在之副
  駕駛座往窗外丟出，簡世民則將第一級毒品海洛因1包（重量0
  .2367公克）朝副駕駛座方向扔擲，緊隨到場之員警遂強制被
  告及簡世民離開上開車輛，並於該車內扣得已使用之海洛因香
  菸1支，於副駕駛座車門旁地面扣得前揭海洛因1包，於該車後
  方地面扣得本案毒品即第二級毒品甲基安非他命1包，前開海
  洛因香菸1支及海洛因1包均為簡世民所有等情，為被告所不爭
  執，並據證人簡世民於警詢及本院審理中、證人即現場執行逮
  捕及搜索之員警邱創偉、黃郁哲於本院審理中證述明確（見毒
  偵卷第17至28頁、本院訴字卷㈡第93至131頁），復有桃園市政
  府警察局保安警察大隊搜索扣押筆錄、扣押物品目錄表、扣押
  物品收據、扣案物品照片5張、現場照片8張、詮昕科技股份有
  限公司109年4月21日報告編號D0000000號藥物檢驗報告、交通
  部民用航空局航空醫務中心109年4月27日航藥鑑字第0000000
  、0000000Q號毒品鑑定書在卷足考（見毒偵卷第35至40頁、第
  47至51頁、第101頁、第105至107頁），則此部分事實，首堪
  認定。
㈡又關於本案毒品之來源及被告將之扔擲車外之緣由，業經被告
  於警詢及偵查中一致供稱：我在109年3月25日凌晨1時許，為
  了託簡世民載我回位在桃園市龜山區東萬壽路的住處，而搭上
  簡世民駕駛的車牌號碼000-0000號自用小客車，本案毒品是我
  在109年3月25日凌晨0時許，在桃園市龜山區東萬壽路的統一
  超商附近，向綽號「小華」的男子以1萬元購買的，我和「小
  華」因之前在工地工作時而認識，「小華」約20歲左右，身高
  約165公分，身材偏瘦、蓄長髮；在警察攔查時，我們因為車
  上有毒品怕被查獲，而由簡世民加速開車離開現場，之後因為
  車輛失控自撞而停下，我一時情急就把本案毒品從副駕駛座丟
  出，簡世民則丟了1包海洛因，扣案的海洛因和香菸是簡世民
  的，本案毒品是我的等語明確（見毒偵卷第12至15頁、第81至
  82頁、第118頁），核與證人簡世民於警詢時所陳：我在109年
  3月25日凌晨駕駛車牌號碼000-0000號自用小客車搭載被告經
  過桃園市龜山區長峰路與長壽路口時遇到員警盤查，因為我車
  上有毒品，害怕被員警查獲，所以就加速駛離現場，後來因為
  車子失控撞到路旁人行道上的石塊而停下來，情急之下我就把
  放在褲子右邊口袋的海洛因1包往副駕駛座的方向丟，本案毒
  品是被告丟的，下車後我對員警坦承海洛因1包及海洛因香菸1
  支是我的，被告也坦承本案毒品是他的；被告不知道我有海洛
  因，我也不知道他身上有本案毒品，本案毒品跟我沒有關係等
  語，盡為相符（見毒偵卷第18至20頁、第23頁）。再酌之被告
  於查獲現場經員警詢問本案毒品之所有人時，於未經思索、亦
  無機會與簡世民討論之情形下，旋明確答覆本案毒品為其所有
  此節，同經證人即現場執行搜索之員警黃郁哲於本院審理中證
  述綦詳（見本院訴字卷㈡第126至127頁、第130頁）。另衡以常
  人於犯行猝然敗露之際，因尚無暇捏撰脫免罪責之詞，亦未及
  細慮利害得失，故斯時本其自由意志所為之不利於己之陳述，
  往往與事實較為相符，而被告於109年3月25日甫遭逮捕時、同
  日解送警局及移送臺灣桃園地方檢察署時，甚而於109年7月1
  日檢察事務官詢問時，始終均肯認本案毒品為其所有乙情，已
  如上述，復綜觀上開被告於警詢及偵查中之自白，可見被告對
  本案毒品之來源、取得之時間、地點及對價等細節，供述均翔
  實、具體，前後未見矛盾，內容亦無悖於客觀事證之處，堪信
  其前揭自白之內容，確與事實相符，則被告有前揭持有第二級
  毒品純質淨重20公克以上之犯行，洵足認定。
㈢至被告雖於本院110年4月19日準備程序中翻稱：本案毒品是我
  和簡世民合資購買（見本院審訴卷第53至55頁），於本院111
  年1月19日準備程序中復改稱：本案毒品是簡世民1人所有，與
  我完全無關，我只是遵照簡世民的指示把本案毒品丟到車外等
  語（見本院訴字卷㈡第35頁），並辯以：我落網時被警察打到
  暈頭，之後又被簡世民的弟弟威脅，才會承認本案毒品是我的
  等語（見本院審訴卷第54頁、本院訴字卷㈡第35頁、第139頁）
  。
⒈查被告於109年3月25日遭逮捕時，員警為使被告離開車輛固曾
  對被告施以強制力致被告受傷，然被告所受傷勢僅有腿部擦傷
  ，且嗣經員警給予塗藥等基本之傷口處理等情，經證人即現場
  執行逮捕之員警邱創偉於本院審理中結證明實（見本院訴字卷
  ㈡第114頁），與被告於警詢時所自述之傷況亦無扞格（見毒偵
  卷第16頁），顯見被告斯時並無足以影響其陳述之傷勢存在，
  更無遭員警毆打之情事。再參以被告於警詢時態度配合，未曾
  反應有何不適，亦未表現任何異狀，自始至終均係本其意思自
  由陳述，並經員警全程錄音錄影此節，同由證人即警詢筆錄製
  作人邱創偉、詢問人黃郁哲證述無訛（見本院訴字卷㈡第114至
  115頁、第125至128頁），堪認被告於警詢時確係於意識清醒
  、無外在因素不當干預之狀態下，依其自由意志而供陳，益見
  被告直至110年4月19日本院準備程序時始空言以前詞為辯，在
  在與前開客觀事證相左，要乏其據。
⒉被告固另稱其係因簡世民胞弟以被告為初犯，倘受觀察、勒戒
  ，持有之刑責將為施用吸收為由，脅迫被告將持有本案毒品之
  罪責1人擔下；被告嗣後已於偵訊庭向檢察官表明此事，並澄
  清事實並非如此等語（見本院訴字卷㈡第139頁）。然被告於10
  9年3月25日檢察官訊問時、109年7月1日及109年11月18日檢察
  事務官詢問時，就其所稱遭脅迫之事不僅全然未置一詞，更屢
  次積極表示其承認持有本案毒品之犯行等情，自前揭偵訊筆錄
  以觀（見毒偵卷第81至82頁、第117至119頁、第155至156頁）
  ，至為灼然，則被告上開所辯，已非可信。況上開被告坦認本
  件罪行之警詢筆錄，乃於109年3月25日凌晨2時30分許被告為
  警逮捕後，於同日上午6時10分許至上午6時40分所製作（見毒
  偵卷第11頁），而被告所謂遭簡世民胞弟要脅之時間，則均在
  製作警詢筆錄後乙節，亦經被告當庭肯認無訛（見本院訴字卷
  ㈡第138頁），再顯被告泛言辯稱其自白乃受外力影響而為等語
  ，不過係事後諉言卸責之詞，殊無可採。
㈣另證人簡世民固於本院審理中證稱：本案毒品和扣案的海洛因1
  包都是我跟被告合資在林口捷運站向「小吳」購買，本案毒品
  的總價是3萬元，我和被告一人出1萬5,000元，錢還沒有付給
  「小吳」，我在警詢時因為出車禍頭都暈了，只想趕快做完筆
  錄，才會說本案毒品是被告1人的等語（見本院訴字卷㈡第99至
  101頁）；然經本院追問其合資之細節後，又改謂：我對我和
  被告在警詢時的陳述沒有意見，扣案的海洛因1包是我跟「老
  王」拿的，本案毒品才是我跟「小吳」買的，之前我和被告也
  有跟「小華」買過毒品；扣案的海洛因1包、本案毒品放在車
  上哪裡我忘記了，本案毒品是誰丟出車外的我也忘記了等語（
  見本院訴字卷㈡第102至111頁），可見簡世民於本院審理中之
  證詞不僅前後不一，所言亦屬籠統概略，且多飾詞閃躲、避重
  就輕，與其於警詢時所供陳：我在109年3月23日晚間9時許，
  在桃園市桃園區中正路上的網咖，向「老王」用2,000元購買
  扣案的海洛因1包及與本案無關的安非他命1包，「老王」50多
  歲，身高約175公分，身材微胖，留西裝頭，我向「老王」買
  過2次毒品，第1次是他主動向我搭訕問我有無需要海洛因，我
  才向他購買，而這次是因為我需要海洛因而去上開網咖找他，
  剛好有碰到他所以就向他購買，這次是第2次跟他買；本案毒
  品跟我沒有關係，我沒有跟被告合資購買，也不知道他身上有
  本案毒品等語（見毒偵卷第22至23頁）互核以觀，顯係其於警
  詢時所述之內容較為清晰、合理。復酌諸證人簡世民乃與被告
  共同為警查獲持有毒品犯行之人，衡情誠難排除其事後為維護
  自己利益或基於其他考量而虛捏情節之可能，準此，應認簡世
  民於警詢時之證述，較值信取，本案毒品確係被告自行向他人
  購買後持有乙情，當可認定。
㈤綜上所述，本件事證已臻明確，被告前揭所辯，均非可採，被
  告上開犯行洵堪認定，應依法論科。
三、論罪科刑：
㈠查被告行為後，毒品危害防制條例第11條固於109年1月15日修
  正公布，並於被告行為後之同年7月15日施行，惟因該條第4項
  並未修正，尚不生新舊法比較之問題，是本件應逕適用裁判時
  法，先予敘明。
㈡按甲基安非他命為毒品危害防制條例第2條第2項第2款所列之第
  二級毒品。又被告持有如附表所示之甲基安非他命1包，經送
  鑑驗檢出第二級毒品甲基安非他命成分，且純質淨重達27.292
  4公克乙節，有前揭交通部民用航空局航空醫務中心109年4月2
  7日航藥鑑字第0000000、0000000Q號毒品鑑定書在卷足憑（見
  偵卷第105至107頁）。是核被告所為，係犯毒品危害防制條例
  第11條第4項之持有第二級毒品純質淨重20公克以上之罪。被
  告基於持有第二級毒品甲基安非他命純質淨重20公克以上之單
  一犯意，自取得時起至為警查獲時止，持有行為僅有一個，為
  繼續犯之單純一罪。
㈢至公訴意旨固以被告有起訴書所載之前科紀錄為由，主張被告
  本件犯行應論以累犯等語。惟除卷附刑案資料查註紀錄表外，
  未見檢察官提出足以證明被告構成累犯事實之證據資料，或具
  體指出證明之方法，則依最高法院110年度台上大字第5660號
  裁定意旨，本院自無從認定被告有無構成累犯之事實，附此指
  明。
㈣量刑部分：
  爰以行為人之責任為基礎，審酌被告前於民國106年至107年間
  ，有因公共危險案件經法院論罪科刑及執行完畢之紀錄，有臺
  灣高等法院被告前案紀錄表可參，其竟仍無故持有第二級毒品
  ，且持有之第二級毒品純質淨重達27.2924公克，不僅增長毒
  品蔓延之危險，輕則戕害施用者之身心健康，重則引發各類犯
  罪，惡化社會治安，對社會秩序潛藏之危害不容輕視，殊值非
  難；兼衡被告犯後未能坦承犯行之態度，其於本院審理中自陳
  所受教育程度為國小畢業，職業為工人，家庭經濟狀況勉持（
  見本院訴字卷㈡第140頁）等一切情狀，量處如主文第1項所示
  之刑，以示懲儆。
四、沒收之說明：
　　扣案如附表所示之第二級毒品甲基安非他命1包，經送鑑驗
    後，檢出第二級毒品甲基安非他命成分乙節，已如上述，堪
    認上開扣案物品確係毒品危害防制條例第2條第2項第2款所
    列之毒品，屬違禁物無訛，不問屬於犯罪行為人與否，均應
    依毒品危害防制條例第18條第1項前段規定，宣告沒收銷燬
    之。又用以盛裝上開毒品之包裝袋1只，因以現行之鑑驗技
    術，尚難將之與其內殘留之毒品完全析離，復無析離之實益
    及必要，自應整體視為查獲之第二級毒品，一併沒收銷燬之
    。至因鑑驗耗損之部分，既已滅失，自無庸宣告沒收銷燬，
    附此敘明。
據上論斷，應依刑事訴訟法第299條第1項前段，判決如主文。
本案經檢察官崔秉君提起公訴，檢察官林鈺瀅到庭執行職務。
中　　華　　民　　國　　111 　年　　9 　　月　　1 　　日
                  刑事第十五庭　審判長法　官　林龍輝
                                      法  官  林岷奭
                                      法  官  郭于嘉　
以上正本證明與原本無異。
如不服本判決應於收受判決後20日內向本院提出上訴書狀，並應
敘述具體理由。其未敘述上訴理由者，應於上訴期間屆滿後20日
內向本院補提理由書(均須按他造當事人之人數附繕本)「切勿逕
送上級法院」。 
        　　　　　　　　　　　　　　　書記官　蔡得憲　
中　　華　　民　　國　　111 　年　　9 　　月　　1 　　日
附錄本案論罪科刑法條全文：
毒品危害防制條例第11條
持有第一級毒品者，處3年以下有期徒刑、拘役或新臺幣30萬元
以下罰金。
持有第二級毒品者，處2年以下有期徒刑、拘役或新臺幣20萬元
以下罰金。
持有第一級毒品純質淨重十公克以上者，處1年以上7年以下有期
徒刑，得併科新臺幣1百萬元以下罰金。
持有第二級毒品純質淨重二十公克以上者，處6月以上5年以下有
期徒刑，得併科新臺幣70萬元以下罰金。
持有第三級毒品純質淨重五公克以上者，處2年以下有期徒刑，
得併科新臺幣20萬元以下罰金。
持有第四級毒品純質淨重五公克以上者，處1年以下有期徒刑，
得併科新臺幣10萬元以下罰金。
持有專供製造或施用第一級、第二級毒品之器具者，處1年以下
有期徒刑、拘役或新臺幣10萬元以下罰金。
附表：
編號 物品名稱 數量 鑑定結果 １ 第二級毒品甲基安非他命 1包（含包裝袋1只） 白色結晶1袋。實稱毛重35.1690公克（含1袋），淨重34.6350公克，取樣0.0619公克，餘重34.5731公克，檢出第二級毒品甲基安非他命（Methamphetamine）成分，純度為78.8％，純質淨重27.2924公克。